【裁判字號】    99,訴,443
【裁判日期】    990928
【裁判案由】    請求債務不履行損害賠償
【裁判全文】
臺灣屏東地方法院民事裁定               99年度訴字第443號
原      告  乙○○
訴訟代理人  陳魁元律師
上列原告與被告甲○○、丙○○、丁○○間請求債務不履行損害
賠償事件，本院裁定如下：
    主  文
本院民國九十九年六月十七日准予原告訴訟救助之裁定撤銷。
原告應於收受本裁定送達十日內，補繳第一審裁判費新臺幣貳萬
零捌佰元，逾期不繳，即駁回其訴。
    理  由
一、按當事人力能支出訴訟費用而受訴訟救助或其後力能支出者
    ，法院應以裁定撤銷救助，並命其補交暫免之費用；前項裁
    定，由訴訟卷宗所在之法院為之，民事訴訟法第113 條定有
    明文。又聲請救助之要件，既以無資力支出訴訟費用者為限
    ，則法院認其救助要件欠缺，原得以職權撤銷之，最高法院
    20年抗字第714 號判例闡述綦詳。而當事人無資力支出訴訟
    費用者，固得聲請訴訟救助，然所謂無資力係指窘於生活，
    且缺乏經濟信用者而言，最高法院迭有18年抗字第260 號、
    43年台抗字第152 號判例可稽。
二、查本件原告起訴時，主張其無資力支出訴訟費用而聲請訴訟
    救助，核其釋明無資力者，無非以其提出法律扶助基金會屏
    東分會申請人資力審查詢問表、其財政部臺灣省南區國稅局
    97年度綜合所得稅各類所得資料清單及財產歸屬資料清單為
    據，而由本院民國99年6 月17日99年度救字第26號裁定准予
    原告訴訟救助，並經本院99年6 月18日99年度補字第208 號
    裁定暫免原告繳納裁判費新臺幣（下同）20,800元，有各該
    裁定暨卷宗為憑。
三、惟查：上開資力審查詢問表僅係原告自行填寫之文書，未據
    其提出該分會審查其是否為法律扶助法第3 條所稱之無資力
    者時，其資力證明文件及該分會審查紀錄文件以資佐證，顯
    不足以釋明其業經該分會認定為無資力者；況依原告提出之
    所得資料清單，可見其有固定薪資收入，尚難逕認其係窘於
    生活且缺乏經濟信用而無資力支出訴訟費用者；復經原告本
    人於99年9 月21日言詞辯論期日陳稱：有能力繳交本件裁判
    費20,800元等語明確（見本院卷第69頁），堪認原告係力能
    支出訴訟費用而受訴訟救助者，不符訴訟救助之要件，揆諸
    首開規定，自應由本院以裁定撤銷救助，並命其補交暫免之
    裁判費。
四、原告起訴未據繳納裁判費，茲依民事訴訟法第249 條第1 項
    但書規定，限原告於收受本裁定送達10日內補繳上述裁判費
    20,800元，逾期不繳，即駁回其訴。
五、依首開規定裁定如主文。
中    華    民    國    99    年    9     月    28    日
                  民事第二庭    法  官  蔡嘉裕
正本係照原本作成。
如不服本裁定，應於送達後10日內，向本院提出抗告狀，並繳納
抗告裁判費新臺幣1,000 元。
中    華    民    國    99    年    9     月    29    日
                                書記官  蘇小雅

司法院資訊處製作；財團法人民間司法改革基金會備份。
